Referat vejledermøde d. 14 november 2016 kl. 14.00

Deltagere: Mikkel, Halfdan, Ahmad, Jacob, Toni. (Stefan fraværende, har ikke meldt afbud)

Referant: Halfdan
Mødeleder: Mikkel

Retrospektiv:

- Scrum har ikke fungeret så godt. For meget fravær i gruppen. 
- Vi skal tilbage på sporet mht scrum. Ellers sejler det fra os.
- Vi får dog stadig lavet noget individuelt, men der er ikke samling på gruppen.
- Stefan har ikke været aktiv i noget tid, og der er ingen kommunikation fra/med ham.

Næste sprint:
- Vi skal have dokumentationen klar til review 2 inden fredag.
- Ahmad og Toni tager sig af skelettet til winePrep, den skal laves færdig imorgen.
- Jacob laver videre på processrapporten og dokumentation for sensorer.
- Halfdan tager sig af dokumentation for PSoC-devkit kommunikation, og PSoC-PSoC kommunikation. 
- Mikkel laver dokumentation for motorer.  

Øvrige ting:

- Process rapporten skal indeholde reflektioner omkring udviklingsprocessen. 
- Vi skal ikke fortælle om hvad scrum er, men hvordan har vi brugt scrum, hvad er vores erfaring med scrum. 
- Vi skal spørge værkstedet først om køb af motor.
- Vi skal have 4 punkter til hver vejledermøde, husk at være forberedte til vejledermøder.